臺灣新北地方法院三重簡易庭民事裁定
111年度重聲字第40號
聲  請  人  群豐保全股份有限公司

兼  上一人
法定代理人  黃國哲  


相  對  人  白彥倫  
上列聲請人就其與相對人間第三人異議之訴等事件聲請停止執行
，本院裁定如下：
    主  文
聲請人供擔保新臺幣捌拾萬元後，臺灣臺北地方法院一一○年度
司執字第五三○九三號清償債務事件對聲請人之強制執行程序，
於本院一一一年度重簡字第五三八號確認本票債權不存在事件判
決確定或因和解、撤回起訴等而終結之前，應暫予停止。
    理  由
一、按強制執行程序開始後，除法律另有規定外，不停止執行；
    有回復原狀之聲請，或提起再審或異議之訴，或對於和解為
    繼續審判之請求，或提起宣告調解無效之訴、撤銷調解之訴
    ，或對於許可強制執行之裁定提起抗告時，法院因必要情形
    或依聲請定相當並確實之擔保，得為停止強制執行之裁定，
    強制執行法第18條第1、2項定有明文。又按法院依強制執行
    法第18條第2項定擔保金額而准許停止強制執行之裁定，該
    項擔保係備供債權人因停止執行所受損害之賠償，其數額應
    依標的物停止執行後，債權人未能即時受償或利用該標的物
    所受之損害額，或其因另供擔保強制執行所受之損害額定之
    ，非以標的物之價值或其債權額為依據（最高法院86年度台
    抗字第442號裁定足資參照）。
二、本件聲請意旨略以：相對人以其所持有、由聲請人二人所共
    同簽發之本票1紙，及聲請人二人與訴外人李玉琴共同簽發
    之本票1紙向鈞院聲請強制執行，現以臺灣臺北地方法院110
    年度司執字第53093號清償債務強制執行事件進行中。惟聲
    請人二人已就前開2紙本票於本院提起確認本票債權不存在
    之訴，為免查封財產經拍賣或分配後受有不可回復之損害，
    爰依強制執行法第18條第2項規定，聲請停止強制執行等語
    。
三、查兩造間系爭執行事件目前仍在進行中，且聲請人所提之確
    認本票債權不存在，經本院以111年度重簡字第538號案件受
    理在案等情，業經本院職權調取前揭強制執行事件、確認本
    票債權不存在之訴卷宗核閱無訛，是依首揭說明，依強制執
    行法第18條規定，聲請停止強制執行，應予准許。又相對人
    聲請強制執行之債權金額為新臺幣（下同）400萬元，認相
    對人因停止前揭強制執行事件而未能即時就執行標的受償所
    生受之損害，為上開金額因延後受償之期間利益損失，又前
    開確認本票債權不存在之訴事件，其標的價額已逾150萬元
    ，得上訴至第三審，依各級法院辦案期限實施要點規定，第
    一、二、三審簡易訴訟程序審判案件之辦案期間各為10月、
    2年及1年，共計3年10月，加計裁判送達、上訴等期間，據
    此預估聲請人提起確認本票債權不存在之訴獲准停止執行，
    因而致相對人之執行延宕期間約需4年，故相對人因停止執
    行不當而可能遭受之損害應為43,500元（計算式：400萬元×
    5%×4＝80萬元；元以下四捨五入），是本院認聲請人供擔保
    金額應以80萬元為適當，爰酌定如主文所示之相當擔保金額
    ，予以准許。
四、依強制執行法第18條第2項，裁定如主文。
中    華    民    國   111    年    4     月    19    日
                  臺灣新北地方法院三重簡易庭
                      法  官  王雅婷
以上正本係照原本作成。
如不服本裁定，應於送達後10日內，向本院提出抗告狀並表明抗
告理由，如於本裁定宣示後送達前提起抗告者，應於裁定送達後
10日內補提抗告理由書（須附繕本），並繳納抗告費新臺幣1000
。
中    華    民    國   111    年    4     月    19    日
                      書記官  陳芊卉